# 重大资产重组确认未弥补亏损递延所得税

提问人：sharon19732009 时间：2017-02-21 22:59:24
陈老师，我现在碰到一个重大资产重组，标的公司截止 2015 年末一直亏损， 2016 年盈利，但截止 16 年末账面有较大的未弥补亏损，未确认递延所得税资产。这次重组，交易双方对赌 17 、 18 、 19 年利润，根据对赌利润，完全弥补亏损是没问题的。卖方不希望在2016 年末确认递延所得税资产，因为考虑到 17 年实现利润承诺的压力比较大。但我认为，既然董事会都确定了未来 3 年盈利，已经有足够的证据确认递延所得税资产，如果不确认是不对的。请问您 16 年末是否应确认递延所得税资产？

回答人：chenyiwei
基本赞同你的理解。如果一方面预测有盈利，另一方面又不确认递延所得税资产，则存在逻辑矛盾。另外，在计算或有对价（业绩补偿）于购买日的公允价值时，也应当基于相同的业绩承诺期间盈利预测数据。